---
title: "Dev_programmatic_DxIautoVal"
format: html
editor: visual
---

```{r, startup, message=FALSE, warning=FALSE}
source("StartUp.R")
StartUpRoutine()
```

```{r, loaddata, message=FALSE, warning=FALSE}
# Alle TestName-Werte abrufen
test_data <- dbGetQuery(con, "
  SELECT DISTINCT 
    d.TestName AS Analyt, 
    CAST(md.Werte AS REAL) AS DxI800, 
    CAST(d.DoseResult_c AS REAL) AS DxI9000
  FROM MeasurementData md
  --JOIN MethodData m USING (Methode)
  JOIN TranslationData t USING (Methode)
  JOIN DxIvalData d USING (TestOrderCode)
  WHERE d.Probennummer = md.Probennummer
    AND d.DoseResult <> 'No result';")

# Sicherstellen, dass die Werte numerisch sind
test_data <- test_data |> 
  mutate(DxI800 = as.numeric(DxI800), DxI9000 = as.numeric(DxI9000)) |> 
  na.omit()
```

```{r, backend, message=FALSE, warning=FALSE}
val_dat <- test_data |> 
  group_by(Analyt) |> 
  nest() |> 
  ungroup() |> 
  mutate(
    plot = pmap(
      lst(data, Analyt),
      \(data, Analyt) {
        plot_title <- paste0("Test: ", Analyt)
        ggplot(data, aes(x = DxI800, y = DxI9000)) +
        geom_point() +
        geom_smooth(method = "lm") +
        labs(title = plot_title) +
        theme_minimal()
    }),
    PBreg = pmap(
      lst(data),
      \(data) {
        if (nrow(data) < 3) {
          return(NULL)
        } else {
        method.x <- data$DxI800
        method.y <- data$DxI9000
        PBreg <- mcreg(method.x, method.y, method.reg = "PaBa")
        PBreg@mnames[1] <- colnames(data)[1]
        PBreg@mnames[2] <- colnames(data)[2]
        return(PBreg)
        }
      }
    )
  )
  


```


```{r, panelbuilding}
#| message: false
#| warning: false

build_val_report <- function(i){
  name_for_labels <- janitor::make_clean_names(val_dat$Analyt[[i]])

    output_first_part <- glue('
  ### `r val_dat$Analyt[[<<i>>]]`

    ', .open = "<<", .close = ">>")



  output_panel_plot <- glue('
  #### Scatter-Plot

  ```{r}
  #| label: plot-summary-<<name_for_labels>>
  #| echo: false

  val_dat$plot[[<<i>>]]
  ```', .open = "<<", .close = ">>")
  
    output_panel_paba <- glue('
  #### Passing Bablok

  ```{r}
  #| label: plot-paba-<<name_for_labels>>
  #| echo: false
  if (is.null(val_dat$PBreg[[<<i>>]])) {
    cat("Not enough data for Passing Bablok regression.")
  } else {
      plot_title <- paste0("Test: ", val_dat$Analyt[[<<i>>]])
      MCResult.plot(val_dat$PBreg[[<<i>>]],
                  equal.axis = TRUE,
                  points.col = "#68228B", 
                  points.pch = 19, ci.area = TRUE, 
                  ci.area.col = "#0000FF50", 
                  main = plot_title, 
                  sub = "", 
                  add.cor = TRUE, 
                  cor.method = "spearman", 
                  add.grid = FALSE, 
                  points.cex = 1)
                  
      ##Angabe Steigung und Achsenabschnitt und CI
      intercept_est <- val_dat$PBreg[[<<i>>]]@para[1]
      intercept_lci <- val_dat$PBreg[[<<i>>]]@para[5]
      intercept_uci <- val_dat$PBreg[[<<i>>]]@para[7]
      gradient_est <- val_dat$PBreg[[<<i>>]]@para[2]
      gradient_lci <- val_dat$PBreg[[<<i>>]]@para[6]
      gradient_uci <- val_dat$PBreg[[<<i>>]]@para[8]
      alpha_ci <- val_dat$PBreg[[<<i>>]]@alpha[1]
      text(cex=.65,
      x=max(val_dat$data[[<<i>>]][,1:2])*0.8,y=max(val_dat$data[[<<i>>]][,1:2])*0.49,sprintf("Gradient : %4.2f (%4.2f - %4.2f)", gradient_est, gradient_lci, gradient_uci))
      text(cex=.65,x=max(val_dat$data[[<<i>>]][,1:2])*0.8,y=max(val_dat$data[[<<i>>]][,1:2])*0.42,sprintf("Intercept : %4.2f (%4.2f - %4.2f)", intercept_est, intercept_lci, intercept_uci))
      text(cex=.65,x=max(val_dat$data[[<<i>>]][,1:2])*0.8,y=max(val_dat$data[[<<i>>]][,1:2])*0.35, sprintf("alpha : %4.2f", alpha_ci))
            
  }
  ```', .open = "<<", .close = ">>")

  # Combine all the pieces
  output <- glue('
  {output_first_part}

  ::: {{.panel-tabset}}
  {output_panel_plot}

  {output_panel_paba}
  :::')
}
```

```{r, valreports}
#| message: false
#| warning: false

val_reports <- map_chr(
  seq_len(nrow(val_dat)), 
  \(i) build_val_report(i)
)
```

## Validation reports

`r knitr::knit(text = paste0(val_reports, collapse = "\n\n"))`
