---
title: "Dev_programmatic_DxIautoVal"
format: html
editor: visual
---

```{r, message=FALSE, warning=FALSE}
library(tidyverse)
library(glue)
library(gapminder)

gapminder_2007 <- gapminder |> filter(year == 2007)

continents <- gapminder_2007 |> 
  distinct(continent) |> 
  pull(continent)

cat(paste0("- ", continents, collapse = "\n"))
```
```{r, message=FALSE, warning=FALSE}
#| results: asis
cat(paste0("- ", continents, collapse = "\n"))
```


```{r, message=FALSE, warning=FALSE}
pi_stuff <- tibble(digits = 1:5) |> 
  mutate(list_element = paste0("- `r round(pi, ", digits, ")`"))

```

In einem Text kann r-code eingepflegt werden:

`r knitr::knit(text = paste0(pi_stuff$list_element, collapse = "\n"))`

die Elemente aus der Liste werden korrekt gerendert und in den Text eingefügt.
Es geht auch als code chunk mit "asis", dann ohne "'" bei den Elementen in der Liste:

```{r}
#| results: asis
pi_stuff_easier <- tibble(digits = 1:5) |> 
  mutate(list_element = paste0("- ", round(pi, digits)))

cat(paste0(pi_stuff_easier$list_element, collapse = "\n"))
```
```{r, message=FALSE, warning=FALSE}
continent_plots <- gapminder_2007 |> 
  group_by(continent) |> 
  nest() |> 
  ungroup() |>
  mutate(plot = pmap(
    lst(data, continent),
    \(data, continent) {
        plot_title <- paste0("Health and Wealth in ", continent)
        ggplot(data, aes(x = gdpPercap, y = lifeExp)) +
        geom_point() +
        scale_x_log10(labels = scales::label_currency(accuracy = 1)) +
        labs(title = plot_title)  
    }))
continent_plots
continent_plots$plot[[3]]
```


```{r, message=FALSE, warning=FALSE}
fun_bld_panel <- function(panel_title, plot_index){
  chunk_label <- glue("panel-continent-{title}", title = janitor::make_clean_names(panel_title))
  
  output <- glue("
  ### <<panel_title>>   
  
  ```{r}
  #| label <<chunk_label>>
  #| echo : false
  continent_plots$plot[[<<plot_index>>]]
  ```", .open = "<<", .close = ">>")
  
  output
} 

continent_plots_with_text <- continent_plots |> 
  mutate(row = row_number()) |>
  mutate(markdown = pmap_chr(
    lst(continent, row),
    \(continent, row) {
      fun_bld_panel(continent, row)
    }))


```

Gesundheit und Wohlstand hängen auf jedem Kontinent zusammen.

::: {.panel-tabset}

`r knitr::knit(text = paste0(continent_plots_with_text$markdown, collapse = "\n\n"))`

:::

Automatic tabset!
