---
title: "DxI9000 Validations-Report"
author: "Oliver Speer"
date:   "`r Sys.Date()`"
lang: de
language: 
  title-block-author-single: "Autor"
  title-block-published: "Version vom"
format: 
  html:
    embed-resources: true
    toc: true
    toc-depth: 4
    toc-location: left
    toc-title: "Jump to section"
    theme: cosmo
    fig-width: 8
    fig-height: 6
    fig-align: "center"
    fig-caption: true
    df-print: kable
    highlight: "monochrome"
    code-fold: true
    code-tools: true
editor: source
website:
  navbar:
    logo: C:\\R_local\\labStat\\www\\logo_pos.png
---

```{r}
#| label: startup
#| message: false
#| warning: false
#| echo: false

source("StartUp.R")
StartUpRoutine()
```

```{r}
#| label: SQLRIqueries
#| echo: false
#| message: false
#| warning: false

# Abfrage für Referenzintervalle
RI_data <- dbGetQuery(con, "
  SELECT DISTINCT 
    d.TestName AS DxI9000, 
    m.REF_L_M AS RI_L,
    m.REF_H_M AS RI_H 
  FROM MethodData m
  JOIN TranslationData t USING (Methode)
  JOIN DxIvalData d USING (TestOrderCode);
")  |>
  rowwise() |>
  mutate(
    Referenzintervall = case_when(
      is.na(RI_L) & is.na(RI_H) ~ "",                      # Beide NA -> leer
      RI_L == "<" ~ paste0(RI_L, RI_H),                    # RI_L ist "<" -> keine "-"
      TRUE ~ paste0(RI_L, " - ", RI_H)                     # Sonst -> mit "-"
    )
  ) |>
  ungroup() |>
  select(-RI_L, -RI_H)
```

```{r}
#| label: SQLtargetqueries
#| echo: false
#| message: false
#| warning: false

# Abfrage für VKData
VK_data <- dbGetQuery(con, "
  SELECT DISTINCT 
    d.TestName AS DxI9000, 
    --q.'QUALAB_3S[%]', 
    q.'BCI_VK[%]'
  FROM QBRData q
  JOIN DxIvalData d USING (TestName)
  WHERE d.DoseResult <> 'No result';")

```

```{r}
#| label: SQLqueriesVKsBias
#| echo: false
#| message: false
#| warning: false


# Abfrage für QCData
# QCData enthält die QC-Parameter und deren Zielwerte
# VKs werden nach der 5X5 CLSI-Empfehlung bestimmt
query <- "
    SELECT d.TestName AS DxI9000, 
           d.TestCompleteDT, 
           d.SampleID, 
           q.Level,
           CAST(d.DoseResult_c AS FLOAT) AS DoseResult, 
           d.DoseUnit, 
           d.Einheit_800, 
           q.Zielwert, 
           q.LotNr, 
           q.maxDate, 
           q.minDate
    FROM DxIvalData d
    JOIN TranslationData t ON d.TestOrderCode = t.TestOrderCode
    JOIN QCData q ON q.Parameter = t.RemisolCode
    WHERE d.DoseUnit IS NOT NULL;
"

# Datenbankabfrage ausführen
all_data <- dbGetQuery(con, query) %>%
  mutate(Date = as.Date(TestCompleteDT, "%m-%d-%Y"),
         maxDate = as.Date(maxDate, "%Y-%m-%d"),
         minDate = as.Date(minDate, "%Y-%m-%d")) %>%
  filter(Date <= maxDate & Date >= minDate)

# Funktion zur Berechnung von Präzisionsmetriken
fun.calc.prc.metrics <- function(data) {
  long_data <- data.frame(
    rep = rep(1:5, each = 5),
    name = paste(data$SampleID[1:25], rep(1:5, each = 5), sep = "_"),
    value = data$DoseResult[1:25],
    Zielwert = data$Zielwert[1:25]
  )
  calculate_aov_infos(long_data)
}

fun.calc.prc.data <- function(prc_data, data) {
  calculate_bias_interval(
    'E',
    nrun = prc_data$N / prc_data$k,
    nrep = prc_data$k,
    SWL = prc_data$SWL,
    SR = prc_data$SR,
    nsamples = 2,
    expected_mean = data$Zielwert[25],
    user_mean = prc_data$mean
  )
}


# Funktion zum Filtern und Verarbeiten der Daten für einen bestimmten TestName
fun.process.qc.data <- function(test_name, data) {
  test_data <- filter(data, DxI9000 == test_name)
  
  # Daten für Level 1 (L) und Level 2 (H) filtern
  prc.L.data <- filter(test_data, Level == 1 & grepl("[a-zA-Z]+1", SampleID))
  prc.H.data <- filter(test_data, Level == 2 & grepl("[a-zA-Z]+2", SampleID))
  
  # Mindestanzahl an Messungen prüfen
  if (min(nrow(prc.L.data), nrow(prc.H.data)) < 25) {
    warning(sprintf("Not enough data for %s. Skipping.", test_name))
    return(NULL)
  }
  
  # Berechnung von Präzisionsmetriken
  prc.data.L <- fun.calc.prc.metrics(prc.L.data)
  prc.data.H <- fun.calc.prc.metrics(prc.H.data)
  
  # Berechnung von Bias-Werten
  bias.L <- fun.calc.prc.data(prc.data.L, prc.L.data)
  bias.H <- fun.calc.prc.data(prc.data.H, prc.H.data)
  
  # Erstellung des Wide-Format DataFrames
  data.frame(
    DxI9000 = test_name,
    `Intra_Assay_VK_L` = round(prc.data.L$CVR, 2),
    `Inter_Assay_VK_L` = round(prc.data.L$CVWL, 2),
    `bias.L` = round(bias.L$bias, 2),
    `Intra_Assay_VK_H` = round(prc.data.H$CVR, 2),
    `Inter_Assay_VK_H` = round(prc.data.H$CVWL, 2),
    `bias.H` = round(bias.H$bias, 2)
  )
}

# Verarbeitung der QC-Daten für alle TestNames
qc_results <- bind_rows(Filter(Negate(is.null), lapply(unique(all_data$DxI9000), fun.process.qc.data, data = all_data)))


```

```{r}
#| label: buildQCtable
#| echo: false
#| message: false
#| warning: false

# Zusammenführen der Daten
sum.dat <- merge(RI_data, VK_data, by = "DxI9000", all = TRUE)
    #sum.dat <- merge(sum.dat, pb_results, by = "DxI9000", all = TRUE)
    #sum.dat <- merge(sum.dat, VK_data, by = "DxI9000", all = TRUE)
    sum.dat <- merge(sum.dat, qc_results, by = "DxI9000", all = TRUE)
    sum.dat[is.na(sum.dat)] <- 0
    sum.dat <- sum.dat[-3,] |> 
      mutate(across(everything(), as.character))
```



```{r}
#| label: build-backend
#| echo: false
#| message: false
#| warning: false


# Aufbau der Backend-Liste, die die Daten für die Panels enthält
val_dat <- dbGetQuery(con, "
  SELECT DISTINCT
    d.TestName AS Analyt,
    CAST(md.Werte AS REAL) AS DxI800,
    MAX(d.DoseResult_c) AS DxI9000,
    m.EINHEIT AS Einheit,
    d.Probennummer
  FROM MeasurementData md
  JOIN MethodData m USING (Methode)
  JOIN TranslationData t USING (Methode)
  JOIN DxIvalData d ON d.TestOrderCode = t.TestOrderCode AND d.Probennummer = md.Probennummer
  WHERE d.DoseResult <> 'No result'
  GROUP BY d.TestName, md.Werte, d.Probennummer, m.EINHEIT;
  ")

# Sicherstellen, dass die Werte numerisch sind
# Gruppieren, Nesting, ggplot der x-y-Daten
# PaBa Regression mit mcreg
# und Ausgabe der Ergebnisse in die Backend-Liste
# Zusammenstellen der Summary-Statistiken

val_dat <- val_dat |> 
  mutate(
    DxI800 = as.numeric(DxI800), 
    DxI9000 = as.numeric(DxI9000),
    Delta = round((100-DxI800*100/DxI9000), 1)
           ) |> 
  select(Analyt, DxI800, DxI9000, Einheit, Delta, Probennummer) |>
  na.omit()|> 
  group_by(Analyt) |> 
  nest() |> 
  arrange(Analyt) |>
  ungroup() |> 
  mutate(
    plot = pmap(
      lst(data, Analyt),
      \(data, Analyt) {
        plot_title <- paste0("Test: ", Analyt)
        ggplot(data, aes(x = DxI800, y = DxI9000)) +
        geom_point() +
        geom_smooth(method = "lm") +
        labs(title = plot_title) +
        theme_minimal()
    }),
    PBreg = pmap(
      lst(data),
      \(data) {
        if (nrow(data) < 3) {
          return(NULL)
        } else {
        method.x <- data$DxI800
        method.y <- data$DxI9000
        PBreg <- mcreg(method.x, method.y, method.reg = "PaBa")
        PBreg@mnames[1] <- colnames(data)[1]
        PBreg@mnames[2] <- colnames(data)[2]
        return(PBreg)
        }
      }
    ),
    # Integrieren der summary_details aus sum.dat
    summary_details = map2(data, Analyt, ~ {
      data_summary <- data.frame(
        n = as.character(nrow(.x)),
        #Messbereich_min = as.character(round(min(.x$DxI9000, na.rm = TRUE), 2)),
        Messbereich = paste(
          as.character(round(min(.x$DxI9000, na.rm = TRUE), 2)),
          " - ", 
          as.character(round(max(.x$DxI9000, na.rm = TRUE), 2))
          )
        )

      sum_details <- sum.dat  |> 
        filter(DxI9000 == .y) |> 
        select(-DxI9000) |> 
        pivot_longer(everything(), names_to = "Statistik", values_to = "Werte")

      bind_rows(pivot_longer(data_summary, everything(), names_to = "Statistik", values_to = "Werte"), 
                sum_details)
    })
  )
  


```


```{r, panelbuilding}
#| label: build-panels
#| message: false
#| warning: false
#| echo: false

# Funktion zum Erstellen der Panels
build_val_report <- function(i) {
  name_for_labels <- janitor::make_clean_names(val_dat$Analyt[[i]])
  
  output_first_part <- glue('
  ### `r val_dat$Analyt[[<<i>>]]`

    ',
  .open = "<<",
  .close = ">>")
  
  output_panel_summary <- glue(
    '
  #### Summary
  
  ```{r}
  #| label: summary-<<name_for_labels>>
  #| echo: false
  
  val_dat$summary_details[[<<i>>]] |> 
    knitr::kable()
  ```',
  .open = "<<",
  .close = ">>"
  )
  
  output_panel_plot <- glue(
    '
  #### Scatter-Plot

  ```{r}
  #| label: plot-summary-<<name_for_labels>>
  #| echo: false

  val_dat$plot[[<<i>>]]
  ```',
  .open = "<<",
  .close = ">>"
  )
  
  output_panel_paba <- glue(
    '
  #### Passing Bablok

  ```{r}
  #| label: plot-paba-<<name_for_labels>>
  #| echo: false
  if (is.null(val_dat$PBreg[[<<i>>]])) {
    cat("Not enough data for Passing Bablok regression.")
  } else {
      plot_title <- paste0("Test: ", val_dat$Analyt[[<<i>>]])
      
      # Set up the layout for 3 plots side by side
      # par(mfrow = c(1, 3))
      
      # First plot: Passing Bablok
      MCResult.plot(val_dat$PBreg[[<<i>>]],
                  equal.axis = TRUE,
                  points.col = "#68228B",
                  points.pch = 19, ci.area = TRUE,
                  ci.area.col = "#0000FF50",
                  main = plot_title,
                  sub = "",
                  add.cor = TRUE,
                  cor.method = "spearman",
                  add.grid = FALSE,
                  points.cex = 1)

      ##Angabe Steigung und Achsenabschnitt und CI
      intercept_est <- val_dat$PBreg[[<<i>>]]@para[1]
      intercept_lci <- val_dat$PBreg[[<<i>>]]@para[5]
      intercept_uci <- val_dat$PBreg[[<<i>>]]@para[7]
      gradient_est <- val_dat$PBreg[[<<i>>]]@para[2]
      gradient_lci <- val_dat$PBreg[[<<i>>]]@para[6]
      gradient_uci <- val_dat$PBreg[[<<i>>]]@para[8]
      alpha_ci <- val_dat$PBreg[[<<i>>]]@alpha[1]
      text(cex=.65,
        x=max(val_dat$data[[<<i>>]][,1:2])*0.8,y=max(val_dat$data[[<<i>>]][,1:2])*0.49,
          sprintf("Gradient : %4.2f (%4.2f - %4.2f)", 
            gradient_est, 
            gradient_lci, 
            gradient_uci))
      text(cex=.65,
        x=max(val_dat$data[[<<i>>]][,1:2])*0.8,y=max(val_dat$data[[<<i>>]][,1:2])*0.42,
          sprintf("Intercept : %4.2f (%4.2f - %4.2f)", 
            intercept_est, 
            intercept_lci, 
            intercept_uci))
      text(cex=.65,
        x=max(val_dat$data[[<<i>>]][,1:2])*0.8,y=max(val_dat$data[[<<i>>]][,1:2])*0.35, 
          sprintf("alpha : %4.2f", 
            alpha_ci))
            
      fitPaBa <- mcreg(as.matrix(val_dat$data[[<<i>>]][,1:2]), method.reg="PaBa", na.rm=TRUE)
      fitlr <- mcreg(as.matrix(val_dat$data[[<<i>>]][,1:2]), method.reg="LinReg", na.rm=TRUE)
      
      # Second and third plots: comparing intercetp and slope
      compareFit(fitlr, fitPaBa)      

  }
  ```',
  .open = "<<",
  .close = ">>"
  )
  
  output_panel_blandaltman <- glue(
    '
  #### Bland-Altman
  ```{r}
  #| label: plot-blandaltman-<<name_for_labels>>
  #| echo: false
  if (is.null(val_dat$PBreg[[<<i>>]])) {
    cat("Not enough data for Bland-Altman plot.")
  } else {
      MCResult.plotDifference(val_dat$PBreg[[<<i>>]], main = plot_title)
      MCResult.plotDifference(val_dat$PBreg[[<<i>>]], plot.type = 8, main = paste("rel Difference plot", plot_title))
  }
  ```',
  .open = "<<",
  .close = ">>"
  )
  
  output_panel_datatable <- glue(
    '
  #### Messdaten
  ```{r}
  #| label: data-<<name_for_labels>>
  #| echo: false
  #| message: false
  #| warning: false
  
  val_dat$data[[<<i>>]] |> 
    mutate(DxI800 = round(DxI800, 2),
           DxI9000 = round(DxI9000, 2)) |>
    arrange(Probennummer) |>
    flextable() |>  
    theme_vanilla() |>  
    bg(bg = "grey", part = "header") |> 
    align(align = "center", part = "all") |> 
    bg(j = 4, bg = scales::col_numeric(palette = c("blue", "green", "red"), domain = c(-40, 40))) |> 
    set_table_properties(width = 0.6, layout = "autofit")
  ```',
  .open = "<<",
  .close = ">>"
  )
  
  
  # Combine all the pieces
  output <- glue(
    '
  {output_first_part}

  ::: {{.panel-tabset}}
  {output_panel_summary}
  
  {output_panel_plot}

  {output_panel_paba}
  
  {output_panel_blandaltman}
  
  {output_panel_datatable}
  :::'
  )
}
```

```{r, valreports}
#| message: false
#| warning: false
#| echo: false

# Generierung der Panels
val_reports <- map_chr(
  seq_len(nrow(val_dat)), 
  \(i) build_val_report(i)
)
```

---

`r knitr::knit(text = paste0(val_reports, collapse = "\n\n"))`

---

**Zentrum für Labormedizin St. Gallen, `r paste(format(Sys.time(), '%A %d. %B %Y'))`**

--- 

## Appendix
Data is processed using R language^1^, DBI^2^, RSQLite^3^, tidyverse^4^, mcr package^5^, CLSIEP15^6^ and flextable package^7^. glue^8^, knitr^9^ and quarto^10^ are used for converting results into Word, PDF and HTML files. This project was inspired by Daniel Holmes (UBC, CA)^11^, Burak Bahar (Washington, USA)^12^, David Gohel (Roubaix, F)^13^ and Andrew Heiss (Georgia State University, USA)^14^.
  
### References and packages
  
1.  R: A language and environment for statistical computing. R Foundation for Statistical Computing, Vienna, Austria. Version: `r getRversion()` URL: <https://www.R-project.org>
2. DBI: R Database Interface. Version: `r packageDescription("DBI")$Version` URL: <http://CRAN.R-project.org/package=DBI>
3. RSQLite: SQLite Interface for R. Version: `r packageDescription("RSQLite")$Version` URL: <http://CRAN.R-project.org/package=RSQLite>
4.  tidyverse: Easily Install and Load the 'Tidyverse'. Version: `r packageDescription("tidyverse")$Version` URL: <http://CRAN.R-project.org/package=tidyverse>
5.  mcr: Method Comparison Regression. Version: `r packageDescription("mcr")$Version` URL: <http://CRAN.R-project.org/package=mcr>
6.  CLSIEP15: Clinical and Laboratory Standards Institute (CLSI) EP15-A3 Calculations. Version: `r packageDescription("CLSIEP15")$Version` URL: <http://CRAN.R-project.org/package=CLSIEP15>
7.  flextable: a framework for easily creating tables. Version: `r packageDescription("flextable")$Version` URL: <http://CRAN.R-project.org/package=flextable>
8.  glue: Interpreted String Literals. Version: `r packageDescription("glue")$Version` URL: <http://CRAN.R-project.org/package=glue>
9.  knitr: A General-Purpose Package for Dynamic Report Generation in R. Version: `r packageDescription("knitr")$Version` URL: <http://yihui.org/knitr>
10.  quarto: Quarto: Open-Source Scientific and Technical Publishing System. Version: `r packageDescription("quarto")$Version` URL: <https://quarto.org>
11.  The Lab-R-torian: URL: <https://labrtorian.com/>
12.  An interactive website for analytical method comparison and bias estimation: URL: <https://bahar.shinyapps.io/method_compare/>
13.  SOLUTIONS ET FORMATIONS EN DATA-SCIENCE: URL: <https://www.ardata.fr/>
14. Heiss, Andrew. 2024. “Guide to Generating and Rendering Computational Markdown Content Programmatically with Quarto.” November 4, 2024. URL: <https://doi.org/10.59350/pa44j-cc302> 

---
